【裁判字號】    99,偵聲,81
【裁判日期】    990712
【裁判案由】    聲請延長羈押
【裁判全文】
臺灣雲林地方法院刑事裁定              99年度偵聲字第81號
聲  請  人  臺灣雲林地方法院檢察署檢察官
被      告  乙○○
選任辯護人  陳中堅律師
被      告  甲○○
選任辯護人  陳信村律師
            王英傑律師
上列被告等因違反洗錢防制法等案件（98年度偵字第5628號），
經檢察官聲請延長羈押，本院裁定如下：
    主  文
乙○○之羈押期間，自民國玖拾玖年柒月拾伍日起延長貳月，並
禁止接見、通信。
其餘聲請駁回。
    理  由
一、被告乙○○、甲○○因違反洗錢防制法等案件，前於偵查中
    經檢察官以被告乙○○涉犯刑法第336 條第2 項侵占業務上
    所持有之物、第215 條於業務上所掌之文書登載不實、第33
    9 條第1 項詐欺取財及洗錢防制法第11條第1 項洗錢等罪嫌
    ，被告甲○○涉犯第339 條第1 項詐欺取財及洗錢防制法第
    11條第1 項洗錢等罪嫌，犯罪嫌疑重大，且有事實足認被告
    2 人有勾串共犯、證人之虞，非予羈押，顯難進行追訴、審
    判，認有刑事訴訟法第101 條第1 項第2 款情形，向本院聲
    請羈押。嗣經本院於民國99年5 月14日夜間訊問被告後，認
    有羈押之必要，爰裁定自99年5 月15日起執行羈押，並禁止
    接見、通信。
二、茲檢察官以上開羈押期限即將屆滿，因偵查尚未終結，原羈
    押原因仍然存在，認被告2 人有繼續羈押之必要，向本院聲
    請延長羈押。本院之判斷如下：
    (一)經本院訊問被告及核閱卷宗後，被告乙○○坦承部分之犯
      罪事實，被告甲○○則否認犯行，然依卷附相關證人之證
      詞、第一商業銀行（下稱第一銀行）北港分行函文及相關
      帳戶往來交易明細表等資料（詳如檢察官聲請書證據並所
      犯法條欄附表所示），被告乙○○涉嫌藉保管客戶吳昭億
      、鄭吳碧花等人存摺之便，盜用其等之印鑑章蓋印於空白
      之取款憑條上，向第一銀行北港分行行使盜領吳昭億等人
      之存款（詳細金額如檢察官聲請書附表一所載），另利用
      吳昭億、鄭吳碧花等人委託其保管信託基金款項，擅自將
      其等之存款贖回並侵占入己（詳細金額詳如檢察官聲請書
      附表二所載）。被告乙○○為上開犯行後，為隱匿上開不
      法所得，與被告甲○○基於隱匿自己重大犯罪所得之犯意
      聯絡，使用何雅茿、呂錦興、王紀又等人之帳戶存入上開
      不法所得，以進行洗錢，復於客戶存摺上更改行次，掩飾
      盜領存款之犯行。被告乙○○挪用客戶資金產生缺口後，
      復與被告甲○○涉嫌基於詐欺之犯意聯絡，於98年10月8
      日由被告乙○○向分行櫃員主任郭玲華佯稱有客戶要取款
      新臺幣（下同）10,000,000元，致郭玲華陷於錯誤交付金
      庫鑰匙與被告乙○○，被告乙○○因而至金庫內取走現金
      10,000,000元，被告乙○○旋即將其中之3,000,000 元交
      與被告甲○○，令被告甲○○將款項償還李素珠，被告乙
      ○○涉犯刑法第336 條第2 項侵占業務上所持有之物、第
      216 條、第210 條行使偽造私文書、第215 條於業務上所
      掌之文書登載不實、第339 條第1 項詐欺取財及洗錢防制
      法第11條第1 項洗錢罪嫌，被告甲○○涉犯刑法第339 條
      第1 項詐欺取財及洗錢防制法第11條第1 項洗錢罪嫌，犯
      罪嫌疑重大。
    (二)本案被告乙○○自民國95年間即藉保管客戶存摺之便，盜
      用其等之印鑑章蓋於空白取款條盜領客戶存款，犯罪時間
      長達3 年餘，需時逐一提示存、提款傳票予被告乙○○，
      確認當時辦理之情形及協助辦理之行員。另依卷證資料顯
      示，被告乙○○盜領之部分存款，取款憑調係由他人填寫
      ，且被告乙○○於盜領款項後，為免詐欺犯行遭發現，曾
      自行及由第一銀行櫃臺人員使用電腦更改存摺行次，以變
      造證據等情，足認被告乙○○所涉盜領客戶存款及侵占信
      託基金之犯行，尚有其他共犯或證人尚未到案，有待檢察
      官繼續進行偵查，傳喚相關證人進行比對、查證，而有事
      實足認被告乙○○有勾串共犯及證人之虞。被告乙○○雖
      表示其有高血壓及腎結石等症狀，惟被告乙○○供稱臺灣
      雲林看守所目前2 星期為其看診1 次，檢察官亦表示囑咐
      臺灣雲林看守所予被告乙○○所需之治療，如有必要得戒
      護就醫。是被告乙○○原羈押原因仍然存在，有繼續羈押
      之必要，檢察官此部分聲請為有理由，應准自99年7 月15
      日起，再予延長羈押2 月，並禁止接見、通信。
    (三)聲請意旨另認被告乙○○盜領存款戶存款部分，尚有代為
      填寫取款憑條之A （基於偵查不公開原則，以代號A 代替
      ，真實姓名詳如聲請書第59頁(一)8.所示）、核准存款撥付
      、轉匯之B 、C （基於偵查不公開原則，以代號B 、C 代
      替，真實姓名詳如聲請書第59頁(一)7.所示），及協助被告
      乙○○竄改存摺行次之D （基於偵查不公開原則，以代號
      D 代替，真實姓名詳如聲請書第59頁(一)9.所示）等人尚未
      到案，與被告乙○○、甲○○有勾串之虞，被告甲○○有
      繼續羈押之必要。然檢察官聲請羈押及延長羈押之聲請書
      記載被告甲○○之犯行僅限於提供王紀又帳戶予被告乙○
      ○洗錢，及與被告乙○○共同向第一銀行北港分行行使詐
      術，自金庫提領10,000,000元部分，至被告乙○○詐領客
      戶存款及侵占信託基金部分，檢察官聲請羈押及延長羈押
      之聲請書就被告甲○○與被告乙○○有何犯意聯絡及行為
      分擔，均未載明，本院前亦以被告甲○○涉犯刑法第339
      條第1 項詐欺取財（自第一銀行金庫提領10,000,000元部
      分）及洗錢防制法第11條第1 項洗錢罪嫌，被告甲○○於
      犯後曾要人轉告被告乙○○，令被告乙○○到案後不要為
      不利於其之陳述，認被告甲○○有勾串共犯之虞而予以羈
      押。然乙○○業經檢警於99年5 月27日及同年7 月1 日訊
      問完畢，並已具結作證，是證人乙○○之證述已獲得保全
      。至前揭犯罪嫌疑人或證人A 、B 、C 、D 雖尚未到案接
      受訊問，然被告甲○○於被告乙○○盜領客戶存款及侵占
      信託基金犯行部分，依檢察官聲請羈押及延長羈押聲請書
      犯罪事實欄之記載，既未與被告乙○○共同為之或幫助被
      告乙○○，則A 、B 、C 、D 縱與被告乙○○共同或幫助
      被告乙○○盜領客戶存款及侵占信託基金，亦難認與被告
      甲○○有共犯關係，且非被告甲○○洗錢及自第一銀行金
      庫詐領10,000,000元犯行之證人，自無從認與被告甲○○
      有何勾串之虞。從而，本院認依檢察官提出之證據，尚不
      足認本案另有與被告甲○○共犯之犯罪嫌疑人尚未到案，
      無事實足認被告甲○○有勾串共犯之虞，原羈押原因難認
      存在，聲請人聲請延長羈押被告甲○○之理由難認充分，
      其就被告甲○○部分聲請延長羈押，礙難准許，應予駁回
      。
三、依刑事訴訟法第220條、第108條第1 項，裁定如主文。
中    華    民    國    99    年     7     月    12   日
                  刑事第七庭    法  官  楊欣怡
以上正本證明與原本無異。
如不服本裁定，應於裁定送達後5 日內向本院提出抗告狀（須附
繕本）。
                                書記官  王雪招
中    華    民    國    99    年     7     月    12   日

司法院資訊處製作；財團法人民間司法改革基金會備份。
